臺灣臺中地方法院刑事判決
111年度易字第1080號
公  訴  人  臺灣臺中地方檢察署檢察官
被      告  林子文


指定辯護人  本院公設辯護人賴忠杰
上列被告因竊盜案件，經檢察官提起公訴（111年度速偵字第234
9號）後，聲請改依協商程序而為判決，本院判決如下：
    主    文
林子文犯刑法第三百二十一條第一項第一款之竊盜罪，處有期徒
刑柒月。
    犯罪事實及理由
一、犯罪事實及證據，除證據部分增列「被告於本院審理中之自
    白」外，餘均引用檢察官起訴書之記載（如附件）。
二、本件經檢察官與被告於審判外達成協商之合意如主文所示，
    且被告認罪，並經指定辯護人協助被告與檢察官協商，業就
    被告累犯及其他前科素行紀錄併為協商（參卷附被告之前案
    查註記錄表、臺灣高等法院被告前案紀錄表、檢察官聲請調
    閱被告另案執行卷宗及檢附之執行指揮書、裁判書等資料）
    。經查，上開協商合意並無刑事訴訟法第455條之4第1項所
    列情形之一，檢察官聲請改依協商程序而為判決，本院爰不
    經言詞辯論，於協商合意範圍內為協商判決。另被告就本案
    竊盜犯罪所得已發還被害人，有贓物認領保管單附卷可憑（
    見偵卷第39頁），爰不為沒收之宣告，附此敘明。
三、應適用之法條：刑事訴訟法第455條之2第1項、第455條之4
    第2項、第455條之5、第455條之8、第454條第1項、第2項，
    刑法第321條第1項第1款、第47條第1項。
四、本判決除有刑事訴訟法第455條之4第1項第1款於本訊問程序
    終結前，被告撤銷協商合意或檢察官撤回協商聲請者；第2
    款被告協商之意思非出於自由意志者；第4款被告所犯之罪
    非第455條之2第1項所定得以聲請協商判決者；第6款被告有
    其他較重之裁判上一罪之犯罪事實者；第7款法院認應諭知
    免刑或免訴、不受理者情形之一，及違反同條第2項「法院
    應於協商合意範圍內為判決；法院為協商判決所科之刑，以
    宣告緩刑或2年以下有期徒刑、拘役或罰金為限」之規定者
    外，不得上訴。
五、如有上開可得上訴情形，應於收受判決送達後20日內向本院
    提出上訴書狀（應敘述具體理由並附繕本）。上訴書狀如未
    敘述理由，應於上訴期間屆滿後20日內補提理由書於本院。
本案經檢察官楊凱婷提起公訴，檢察官陳永豐到庭執行職務。
中　　華　　民　　國　　111 　年　　9 　　月　　12　　日
                    刑事第一庭  法  官  陳淑芳
以上正本證明與原本無異。
告訴人或被害人如不服判決，應備理由具狀向檢察官請求上訴，
上訴期間之計算，以檢察官收受判決正本之日起算。
　　　                          書記官  孫立文
中　　華　　民　　國　　111 　年　　9 　　月　　12　　日

附錄論罪科刑法條
中華民國刑法第320條
意圖為自己或第三人不法之所有，而竊取他人之動產者，為竊盜
罪，處5年以下有期徒刑、拘役或50萬元以下罰金。
意圖為自己或第三人不法之利益，而竊佔他人之不動產者，依前
項之規定處斷。
前二項之未遂犯罰之。
中華民國刑法第321條
犯前條第1項、第2項之罪而有下列情形之一者，處6月以上5年以
下有期徒刑，得併科50萬元以下罰金：
一、侵入住宅或有人居住之建築物、船艦或隱匿其內而犯之。
二、毀越門窗、牆垣或其他安全設備而犯之。
三、攜帶兇器而犯之。
四、結夥三人以上而犯之。
五、乘火災、水災或其他災害之際而犯之。
六、在車站、港埠、航空站或其他供水、陸、空公眾運輸之舟、
    車、航空機內而犯之。
前項之未遂犯罰之。

附件
臺灣臺中地方檢察署檢察官起訴書
　　　　　　　　　　　　　　　　   111年度速偵字第2349號
    被　　　告  林子文  男　38歲（民國00年0月00日生）
                        住○○市○里區○○○街00號
                        國民身分證統一編號：Z000000000號
列被告因竊盜案件，業經偵查終結，認應提起公訴，茲將犯罪事
實及證據並所犯法條敘述如下：
        犯罪事實
一、林子文前因竊盜案件，分別經臺灣臺中地方法院(下稱臺中
    地院)以101年度訴字第1421號判決判處有期徒刑6月；102年
    度易字第1682號判決判處有期徒刑1年、6月；102年度易字
    第719號判決就加重竊盜部分判處有期徒刑8月確定、普通竊
    盜部分無罪判決，該無罪部分經上訴後，再經臺灣高等法院
    臺中分院（下稱臺中高分院）以103年度上易字第601號判決
    撤銷原判決，改判處有期徒刑3月確定，上揭各罪再經臺中
    高分院以103年度聲字第1309號裁定應執行有期徒刑2年6月
    確定（下稱甲執行刑案）。復因竊盜案件，分別經臺中地院
    以102年度易字第858號判決判處有期徒刑7月；102年度中簡
    字第1454號判決判處有期徒刑3月；102年度簡字第628號判
    決判處有期徒刑4月確定，再經臺中地院以103年度聲字第23
    8號裁定應執行有期徒刑1年確定（下稱乙執行刑案），嗣甲
    、乙執行案經接續執行，於105年1月28日縮短刑期假釋出監
    ，惟該假釋嗣經撤銷，殘刑已於107年5月6日執行完畢。其
    竟不知悔改，意圖為自己不法之所有，基於竊盜之犯意，於
    民國111年5月23日下午6時50分許，至臺中市○○區○○路000號
    ，見阮文憲宿舍大門未上鎖，進入房間內，竊取阮文憲置放
    於抽屜中皮夾內之新臺幣(下同)4500元，得手後，欲離開現
    場，為阮文憲發現，並報警處理。嗣經警到場，扣得4500元
    而查獲。
二、案經臺中市政府警察局太平分局報告偵辦。
        證據並所犯法條
一、上揭犯罪事實，業據被告林子文於警詢時及偵查中均坦承不
    諱，核與證人即被害人阮文憲於警詢時證述之情節大致相符
    ，並有員警職務報告、臺中市政府警察局太平分局扣押筆錄
    、扣押物品目錄表、臺中市政府警察局太平分局贓物認領保
    管單、刑案資料查註紀錄表及現場照片3張等在卷可佐，被
    告犯嫌已堪認定。
二、核被告所為，係犯刑法刑法第321條第1項第1款之加重竊盜
    罪嫌。又被告前曾受上述有期徒刑之執行完畢，有刑案資料
    查註紀錄表附卷足憑，其於5 年內故意再犯有期徒刑以上之
    罪，為累犯，且罪質相同，請依刑法第47條第1 項規定酌予
    加重其刑。至被告所竊得之4500元，屬被告之犯罪所得，惟
    已發還被害人阮文憲，此部分爰不聲請宣告沒收，附此敘明
    。
三、依刑事訴訟法第251條提起公訴。
    此　致
臺灣臺中地方法院
中　　華　　民　　國　 111　　年　　6 　　月　　1 　　日
                              檢  察  官　楊凱婷 
本件正本證明與原本無異
中　　華　　民　　國　 111　　年　　6 　　月　　2 　　日
                              書  記  官  劉啟丞
附錄本案所犯法條全文
中華民國刑法第321條
犯前條第 1 項、第 2 項之罪而有下列情形之一者，處 6 月以
上 5 年以下有期徒刑，得併科 50 萬元以下罰金：
一、侵入住宅或有人居住之建築物、船艦或隱匿其內而犯之。
二、毀越門窗、牆垣或其他安全設備而犯之。
三、攜帶兇器而犯之。
四、結夥三人以上而犯之。
五、乘火災、水災或其他災害之際而犯之。
六、在車站、港埠、航空站或其他供水、陸、空公眾運輸之舟、
    車、航空機內而犯之。
前項之未遂犯罰之。